# 明佣和暗佣如何做账务处理

提问人：yahmm 时间：2011-01-26 13:54:58
是冲减收入还是做销售费用，这一点在税法上有明确的规定，但在会计上没找到相应的规定，版主是否知道，谢谢

回答人：chenyiwei
会计上是没有具体规定的。在确定会计处理原则时，需要考虑的问题是：（ 1 ）佣金金额是否与所确认的销售收入直接挂钩？（ 2 ）
支付对象是否为购货方本身，还是其他中介？ 如果佣金的支付对象是中介，与本公司（作为销售方）没有直接的购销合同关系的，则没有因此减少从购买方取得的经济利益流入，应确认为销售费用而不是冲减销售收入。

回答人：chenyiwei
回复 板凳 yahmm 的帖子指佣金金额为销售收入的一定比例计算而得。仅仅根据“如果没有中介人，我这项业务可能就没有”，不能说明金额与销售收入直接挂钩。

回答人：chenyiwei
回复 地板 yahmm 的帖子你所引用的这篇文章主要是从税务口径考虑，而不是从会计准则的口径来考虑的。 并不是说按收入一定比例计算的佣金一定是冲减收入。只有当该佣金实际上减少了来自购买方的经济利益流入时，才能冲减收入。也就是：如果该佣金是支付给与本公司（销售方）无购销合同关系的中间人，则只能作为销售费用而不能冲减销售收入。